# [[求助] ] 求助陈版同一控制下合并进来的子公司处置的问题

提问人：sofaraway 时间：2020-12-11 17:33:09
求助陈版，麻烦了多谢多谢。
公司A同一控制下合并从公司C(不在A合并报表范围内)获得了B公司100%的股权，支付了 5800 万，合并日B公司所有者权益账面值 4000 万，A公司冲减了资本公积 1800 万。两年后，A公司还是以 5800 万向公司C出售了B公司100%的股权，B公司所有者权益账面值 5800 万。
请问A公司单体报表是否可以确认投资收益 1800 万，原冲减的资本公积 1800 万是否不用做处理？A公司合并报表层面投资收益为 0 ？
正常是这么处理，但本案中比较特殊的是还是处置给公司C了，这个应该不影响会计处理吧。交易确实有合理的商业理由~~~

回答人：chenyiwei
首先明确讨论的前提：两次股权交易不是一揽子交易。在此前提下：
1 、A公司单体报表可以确认投资收益 1800 万。原先合并日冲减资本公积的金额无需恢复。
2 、合并层面投资收益为零。
关键是如何证明：这两笔交易不是一揽子交易。